臺灣板橋地方法院民事判決　九十一年度保險字第二號
　　原　　　告　第一產物保險股份有限公司
　　法定代理人　甲○○
　　訴訟代理人　丙○○
　　　　　　　　乙○○
　　　　　　　　丁○○
右當事人間請求損害賠償事件，本院判決如左：
    主    文
被告應給付原告新臺幣捌拾貳萬貳仟佰肆拾元，及自民國九十年十月十七日起至
清償日止，按週年利率百分之五計算之利息。
訴訟費用由被告負擔。
本判決於原告以新臺幣貳拾捌萬元為被告供擔保後，得假執行。
    事實及理由
一、原告主張：原告第一產物保險股份有限公司為商業保險人，被告張國興於民國八
    十九年十二月十六日凌晨三時許，在台北縣土城市○○街二一七巷九弄之房屋前
    ，故意縱火燒毀他人所有機車，殃及原告承保標的即同弄一、三、五號名仁托兒
    所建物。經被害人申請原告理賠，原告已依保險契約賠償被害人新臺幣（下同）
    八十二萬二千三百四十三元在案。為此，依侵權行為之法律關係及保險法第五十
    三條保險人代位權之規定，提起本件訴訟等語。並聲明：(一)被告應給付原告八十
    二萬二千三百四十三元，及自支付命令送達翌日即九十年十月十七日起至清償日
    止，按週年利率百分之五計算之利息；(二)願供擔保，請准宣告假執行。
二、被告辯以：對原告請求伊賠償之金額沒有意見，惟伊目前入監執行，無力償還等
    語。並聲明：駁回原告之訴。
三、得心證之理由：
（一）原告主張被告於八十九年十二月十六日凌晨三時許，在台北縣土城市○○街二
      一七巷九弄之房屋前，故意縱火燒毀他人所有機車，殃及同弄一、三、五號名
      仁托兒所建物等情，已據其提出台北縣政府消防局火災證明書、檢察官起訴書
      、火場照片等影本為證。而被告上開不法侵害行為，業經臺灣高等法院於九十
      年度上訴字第二九六四號刑事案件中調查甚詳，判決被告觸犯刑法第一百七十
      五條第一項之公共危險罪，處被告有期徒刑二年確定在案，被告目前並已入監
      執行中，此經本院調卷查明屬實。是被告就其上開侵害行為所致他人之損害，
      依民法第一百八十四條第一項前段規定應負其損害賠償責任，洵屬明確。
（二）訴外人鄧玉琴（即名仁托兒所）乃被告上開侵害行為之被害人之一，其因本件
      火災事件對於被告有損害賠償請求權，至為灼然。又鄧玉琴曾就台北縣土城市
      ○○街二一七巷九弄一、三、五號建物向原告投保商業火災保險，本件火災事
      件所致之損害，屬原告承保範圍，原告並已賠付鄧玉琴八十二萬二千三百四十
      三元等情，亦據原告提出火險賠案理算書、代位求償同意書、公證報告等影本
      為證，且為被告所不爭，應信屬實。
（三）按被保險人因保險人應負保險責任之損失發生，而對於第三人有損失賠償請求
      權者，保險人得於給付賠償金額後，代位行使被保險人對於第三人之請求權，
      但其所請求之數額，以不逾賠償金額為限，保險法第五十三條第一項定有明文
      。準此，原告於向訴外人鄧玉琴給付火險賠償金後，於給付之金額範圍內，鄧
      玉琴對於被告之損害賠償請求權即應當然移轉予原告，原告自得以自己名義對
      被告行使該請求權。從而，原告依侵權行為之法律關係及保險法第五十三條第
      一項之規定，請求被告對其給付八十二萬二千三百四十三元，及自支付命令送
      達翌日起算之法定遲延利息，核屬有據，應予准許。
（四）原告陳明願供擔保請准宣告假執行，核無不合，爰酌定相當擔保金額准許之。
四、訴訟費用負擔之依據：民事訴訟法第七十八條。
中　　　華　　　民　　　國　　九十一　　年　　 十二　　 月　　　十　　　日
                                臺灣板橋地方法院民事第三庭
~B審判長法官　黃麟倫
~B法　　　官　陳映如
~B法　　　官　朱嘉川
右為正本係照原本作成
如對本判決上訴，須於判決送達後廿日內向本院提出上訴狀
中　　　華　　　民　　　國　　九十一　　年　　 十二　　 月　　　十一　　　日
~B法院書記官  馬文慶
